【裁判字號】    98,裁,2743
【裁判日期】    981112
【裁判案由】    有關稅捐事務
【裁判全文】
最  高  行  政  法  院  裁  定
                                      98年度裁字第2743號
抗  告  人  甲○○
            乙○○
            丙○○
相  對  人  臺北縣政府稅捐稽徵處
代  表  人  丁○○
上列當事人間有關稅捐事務事件，抗告人對於中華民國98年9月
23日臺北高等行政法院98年度簡字第453號裁定，提起抗告，本
院裁定如下：
    主  文
抗告駁回。
抗告訴訟費用由抗告人負擔。
    理  由
一、按對於適用簡易程序之裁判提起上訴或抗告，須經本院許可
    。前項許可，以訴訟事件所涉及之法律見解具有原則性者為
    限，行政訴訟法第235條定有明文。所謂法律見解具有原則
    性，係指該訴訟事件所涉及之法律問題意義重大，而有加以
    闡釋之必要而言。
二、本件抗告人對於臺北高等行政法院適用簡易程序所為之裁定
    ，提起抗告，係以：原審法院以抗告人已逾法定不變期間為
    由，駁回其訴。惟查臺北縣政府訴願決定書，係以臺北縣政
    府郵局（板橋30支局）第027104、027105、027106號掛號函
    件寄送，抗告人係於98年6月26日收受，有臺北吳興郵局郵
    件銷號收據可稽，故依上述規定，提起撤銷訴訟期間，應為
    98年6月27日起至98年8月26日屆滿，是本案於98年8月26日
    提起撤銷訴訟，並未逾期，應屬合法。另有關訴訟在途期間
    之扣除，按抗告人甲○○係居住臺北縣板橋市，抗告人丙○
    ○係居住於金門縣金城鎮，其訴訟在途期間之扣除，亦請斟
    酌。又本案訴願決定書之送達，應依行政訴訟法第71、第72
    條規定送達，如受送達人拒收或無法送達者，再依同法第73
    條規定為寄存送達。換言之，如未先踐行送達，非送達不能
    者，即逕行寄存送達，將對受送達人在行政訴訟期日之計算
    ，造成不利損失，則其送達，顯屬不合法等語，為其論據。
    惟查本件訴願決定書係於98年6月24日送達於抗告人，因未
    獲會晤本人亦無受領文書之同居人或受雇人，始以寄存方式
    為之，此有臺北縣政府送達證書上之記載附於訴願卷可稽，
    而送達時間應以送達回證所載為據，並非以郵局之銷號收據
    為準，因郵局銷號係於送達後始為之。又抗告人提起訴願狀
    及原審起訴狀抗告人3人之住所均記載為臺北市之地址，故
    訴願機關向抗告人記載之住所為送達，自無不合，是以抗告
    意旨所陳上述理由，係對送達事實之誤認，並無所涉及之法
    律見解具有原則性之情事。抗告人提起抗告，依首揭規定及
    說明，不應許可，其抗告難謂合法，應予駁回。
三、據上論結，本件抗告為不合法。依行政訴訟法第104條、民
    事訴訟法第95條、第78條、第85條第1項前段，裁定如主文
    。
中    華    民    國    98    年    11    月    12    日
                    最高行政法院第七庭
                        審判長法官  藍  獻  林
                              法官  廖  宏  明
                              法官  張  瓊  文
                              法官  姜  素  娥
                              法官  林  文  舟
以  上  正  本  證  明  與  原  本  無  異
中    華    民    國    98    年    11    月    13    日
                              書記官  彭  秀  玲


司法院資訊處製作；財團法人民間司法改革基金會備份。
